【裁判字號】    99,上訴,331
【裁判日期】    990222
【裁判案由】    違反毒品危害防制條例
【裁判全文】
臺灣高等法院高雄分院刑事判決         99年度上訴字第331號
上  訴  人
即  被  告  甲○○
上列上訴人因違反毒品危害防制條例案件，不服臺灣高雄地方法
院98年度審訴字第4791號中華民國99年1 月7 日第一審判決（起
訴案號：臺灣高雄地方法院檢察署98年度偵字第6362號），提起
上訴，本院判決如下：
     主  文
上訴駁回。
     理  由
一、按不服地方法院之第一審判決而上訴者，應向管轄第二審之
    高等法院為之。上訴書狀應敘述具體理由。上訴書狀未敘述
    上訴理由者，應於上訴期間屆滿後20日內補提理由書於原審
    法院，逾期未補提者，原審法院應定期間先命補正。第二審
    法院認為上訴書狀未敘述理由或上訴有第362 條前段之情形
    者，應以判決駁回之。但其情形可以補正而未經原審法院命
    其補正者，審判長應定期間先命補正。刑事訴訟法第361 條
    、第367 條，分別定有明文。所謂不服第一審判決之具體理
    由，必係依據卷內既有訴訟資料或提出新事證，指摘或表明
    第一審判決有何採證認事、用法或量刑等足以影響判決本旨
    之不當或違法，而構成應予撤銷之具體事由，始克當之（例
    如：依憑證據法則具體指出所採證據何以不具證據能力，或
    依憑卷證資料，明確指出所為證據證明力之判斷如何違背經
    驗、論理法則）；倘僅泛言原判決認定事實錯誤、違背法令
    、量刑失之過重或輕縱，而未依上揭意旨指出具體事由，或
    形式上雖已指出具體事由，然該事由縱使屬實，亦不足以認
    為原判決有何不當或違法者（例如：對不具有調查必要性之
    證據，法院未依聲請調查亦未說明理由，或援用證據不當，
    但除去該證據仍應為同一事實之認定），皆難謂係具體理由
    ，俾與第二審上訴制度旨在請求第二審法院撤銷、變更第一
    審不當或違法之判決，以實現個案救濟之立法目的相契合，
    並節制濫行上訴（最高法院97年度臺上字第892 號判決參照
    ）。是以上訴人之上訴書狀或補提之上訴理由書，雖有敘述
    上訴理由，惟並未具體敘述第一審判決有上述違法、不當情
    形，即與未敘述具體理由無異，其所為上訴，即不符合上訴
    之法定要件。
二、本件原判決以被告甲○○所犯施用第一級毒品罪之罪證明確
    ，量處有期徒刑1 年，已詳敘所憑之證據與認定之理由。所
    為論敘，經核並無違背經驗法則或論理法則，量刑亦屬允當
    。被告上訴意旨略以：伊每月均向觀護人報到，有心戒除毒
    品，犯後亦坦承犯行，原審判處有期徒刑1 年，顯屬過重云
    云。惟查：被告甲○○前因施用毒品案件，經臺灣臺南地方
    法院裁定送觀察、勒戒後，因認有繼續施用之傾向，再經該
    院裁定令入戒治處所施以強制戒治，於民國（下同）90年3
    月3 日戒治期滿執行完畢。於強制戒治執行完畢釋放後5 年
    內，又因施用毒品案件，經原審法院判處有期徒刑10月、6
    月，應執行有期徒刑1 年2 月確定；另先後因搶奪、竊盜案
    件，經原審法院刑確定，於96年7 月15日縮短刑期執行完畢
    。仍於98年9 月7 日中午12時許，在其位於高雄縣彌陀鄉○
    ○街3 巷20之1 號居處房間內，將第一級毒品海洛因摻入香
    煙內點燃吸食其煙霧之方式，施用第一級毒品海洛因1 次等
    情，業據原審依被告之自白、臺灣高雄地方法院檢察署受保
    護管束人（被告）尿液檢體監管紀錄表（編號000000000 ）
    、臺灣檢驗科技股份有限公司98年9 月23日濫用藥物尿液檢
    驗報告各1 紙，臺灣高等法院被告前案紀錄表等證據資料，
    認被告上揭施用第一級毒品犯行之事證明確，而予論處；並
    已審酌被告經強制戒治及刑罰之執行，仍未能徹底戒絕毒品
    ，再犯本件施用毒品罪，顯見其自制力不足，無法擺脫毒品
    ，及其尚有竊盜、搶奪等犯罪前科，素行非佳，及所犯施用
    毒品罪乃屬戕害自身身心健康行為，尚未對他人造成實害，
    其行為本身對社會所造成之危害並非直接，反社會性之程度
    應屬較低，且犯後已坦認犯行等一切情狀，於法定刑度內量
    處有期徒刑1 年。原審顯已斟酌刑法第57條各款所列情狀，
    而未逾越法律所規定之法定刑度範圍，或濫用其權限，應不
    得任意指摘為違法（最高法院72年台上字第6696號、75年台
    上字第7033號判例參照）。且被告所犯施用第一級毒品罪之
    法定本刑為6 月以上5 年以下有期徒刑，被告又屬累犯，依
    法應加重其刑，暨其上開犯罪前科等情狀，原審因而判處被
    告有期徒刑1 年，尚屬從輕量刑，自難謂量刑過重之違法失
    當。被告上開上訴理由，顯非依據卷內既有訴訟資料或提出
    新事證表明原審判決有何不當或違法之具體事由。是原審判
    決並無不當或違法，應認被告提起上訴未依據卷內證據資料
    敘述具體理由之違背法律上程式。
三、綜上所述，被告之上訴理由，不能認係依據卷內訴訟資料指
    摘或表明原審判決有何採證、認事、用法或量刑等足以影響
    判決本旨之不當或違法，而構成應予撤銷之具體事由，其僅
    徒憑己意請求從輕量刑，難謂適法之上訴理由。揆諸上揭規
    定，本件上訴人之上訴屬違背法律上之程式，應依法予以駁
    回，爰不經言詞辯論逕行判決。
據上論斷，應依刑事訴訟法第367 條前段、第372 條，判決如主
文。
中    華    民    國    99    年    2     月    22    日
                  刑事第十庭    審判長法  官  陳中和
                                      法  官  李政庭
                                      法  官  林水城
以上正本證明與原本無異。
如不服本判決應於收受本判決後10日內向本院提出上訴書狀，其
未敘述上訴理由者，並得於提起上訴後10日內向本院補提理由書
狀（均須按他造當事人之人數附繕本）「切勿逕送上級法院」。
中    華    民    國    99    年    2     月    22    日
                                      書記官  蔡佳君

司法院資訊處製作；財團法人民間司法改革基金會備份。
